---
title: "assignment_1.1"
output: html_document
date: '2022-05-02'
---

```{r setup}
#install.packages(readxl)
#install.packages(tidyverse)
library(readxl)
library(tidyverse)
```

```{r data inladen}
data <- read_excel("./data/CE.LIQ.FLOW.062_Tidydata.xlsx")
```
RawData: dbl
compName: chr
compConcentration: chr

compConcentration is niet goed geimporteerd en zou een dbl moeten zijn.
```{r}
#compConcentration in numeric veranderen
data$compConcentration <- as.numeric(data$compConcentration)

#grafiek maken
ggplot(data = data, aes(x = compConcentration, y = RawData)) +
  geom_point(aes(color = compName, 
                 shape = compName))+
  labs(title = "Number of offspring per concentration",
       y = "Number of offspring",
       x = "Concentration of compound") +
  theme_minimal()
```
E: in de plot is compConcentration al naar een nummer veranderd. als dit niet zou gebeuren zou de x-as onleesbaar worden, ook wordt het dan moeilijk te zien wat de concentratie is.

```{r}
#compConcentration in numeric veranderen
data$compConcentration <- as.numeric(data$compConcentration)

#grafiek maken
ggplot(data = data, aes(x = log10(compConcentration), y = RawData)) +
  geom_point(aes(color = compName, 
                 shape = compName, position = "jitter"))+
  labs(title = "Number of offspring per concentration",
       y = "Number of offspring",
       x = "log10 Concentration of compound") +
  theme_minimal()
```
Nog niet hellemaal duidelijk hoe jitter werkt.

(G) The positive control for this experiments is Ethanol. (H) The negative control for this experiment is S-medium.


